【裁判字號】    96,訴,3357
【裁判日期】    970527
【裁判案由】    回復原狀
【裁判全文】
臺灣臺中地方法院民事判決  96年度訴字第3357號
原      告  己○○
            丁○○
共      同
訴訟代理人  王叔榮律師
被      告  庚○○
            壬○○
            永大明儀器股份有限公司
                      號
上  一  人
法定代理人  戊○○
共      同
訴訟代理人  張益隆律師
複 代 理人  癸○○
上當事人間請求回復原狀等事件，本院於民國98年4月28日言詞
辯論終結，判決如下：
    主      文
原告之訴駁回。
訴訟費用由原告負擔。
    事實及理由
一、原告主張：原告己○○與被告庚○○及訴外人戊○○三兄弟
    就祖產及其它共有財產之分割事宜，於民國95年9月20日簽
    訂協議書（下稱系爭協議書），並就土地、債務及被告永大
    明儀器股份有限公司（下稱永大明公司）之股權轉讓均詳為
    約定。系爭協議書第貳條第1項約定原告己○○名下為被告
    永大明公司負擔之債務共新台幣（下同）12,501,643元由三
    兄弟分攤，其中被告庚○○分攤556萬元，訴外人戊○○則
    分攤296萬元，並應於96年8月31日將各該分攤款給付原告己○○，付清前，應就未付款按週年利率百分之2.4計付利息
    。且於第參條第1項及第3項另約定原告己○○應將自己與其
    家屬所持有之永大明公司股權全部，作價3,600萬元讓與被
    告庚○○，被告庚○○並應於協議書簽訂後5年內，於每年9
    月30日與3月31日給付原告己○○各360萬元。原告己○○已
    依約於96年1月份將登記於自己名下之永大明公司股權4,750
    股移轉登記予被告庚○○，且原借名登記於原告丁○○名下
    之150股股權亦同時過戶登記予被告庚○○之子即被告壬○○。惟被告庚○○與訴外人戊○○於簽訂系爭協議書後，從
    未依約按月支付利息予原告己○○，且簽約後除曾給付第一
    、二期股款外，對於96年8月31日應給付之分攤款556萬元與
    利息，及同年9月30日應給付之第三期股款360萬元均未如期
    給付。原告己○○不得已於96年10月31日以存證信函限期催
    告被告庚○○履行，並表明未遵期付款，即同時以該函為解
    除系爭協議之意思表示。然被告庚○○收受該函後，仍拒不
    付款，故該解約之意思表示即生效力。玆系爭協議既經原告
    己○○合法解除，則被告庚○○所受讓登記之前開股份已無
    正當權源。而被告庚○○之子即被告壬○○既係因被告庚○○之指示而取得原告丁○○移轉之股份，無論係基於贈與或
    借名關係，因被告庚○○已無權受讓該等股份，故原告自得
    依據民法第242條規定，代位終止被告庚○○與壬○○間之
    法律關係，請求被告壬○○返還該等股份予被告庚○○，再
    由被告庚○○將之返還予原告丁○○。至於原告己○○已收
    受由被告庚○○給付之二期股款合計720萬元，則以損害賠
    償等債權為抵銷。因依民法第259條、第242條及第179條規
    定，請求被告庚○○及壬○○分別將所受讓登記之各該永大
    明公司股份予以返還；又被告庚○○與壬○○返還原告各該
    股份後，原告即成為被告永大明公司股東，則依公司法第
    165 條規定，自得基於股東權身份，請求被告永大明公司變
    更股東名簿之記載。爰依法提起本件訴訟，並聲明：（1）
    被告庚○○應將其所有永大明公司股份4,750股返還原告己○○；（2）被告壬○○應將其所有永大明公司股份150 股
    返還被告庚○○，被告庚○○再將之返還原告丁○○；（3
    ）被告永大明公司應於被告庚○○與壬○○返還各該股份予
    原告己○○、鄧進明後，辦理股東名簿變更登記。
二、被告則以：
（一）原告己○○與被告庚○○及訴外人戊○○三兄弟就祖產及
      其他共有財產分割事宜，曾於95年7月24日在原告己○○
      與被告庚○○之叔叔辛○○及訴外人鄧月霞之見證下，訂
      立永大明公司股權轉讓協議書。嗣於95年9月20日復訂立
      系爭協議書。依系爭協議書第壹條約定，原登記於訴外人
      戊○○名下之坐落台中市○○區○○段40、41地號土地（
      下分稱大華段40、41地號土地），及原登記於原告己○○
      名下之坐落台中市○○區○○段410地號土地（下稱大榮
      段410地號土地）與台中市○○區○○段304-3、-4、-6
      、-7、-8、-9地號土地（下稱仁和段340-3、-4、-6、-7
      、-8、-9地號土地），均由三兄弟均分，並依約完成分別
      共有登記，登記名義人由各該受讓人指定。訴外人戊○○
      已依系爭協議書之約定，將大華段40、41地號土地辦理登
      記所需相關資料交付代書，增值稅並已繳納，惟原告己○○則遲不用印過戶，且不交付辦理土地移轉登記所需相關
      資料，拒絕將其名下土地登記為三兄弟共有。
（二）又依系爭協議第肆條特別約定，原告僅能就屏東寶健醫院
      、竹山秀傳醫院、草屯佑民醫院、台中中山醫院、苗栗大
      千醫院、苗栗協和醫院等6家醫院，及簽立協議書當時永
      大明公司尚未開發之醫院進行維修與銷售永大明公司產品
      ，且銷售價格應由原告己○○與被告永大明公司另議，然
      原告己○○竟違反此約定，在未經被告永大明公司及庚○○同意下，擅自向原屬永大明公司客戶之南投縣草屯鎮惠
      和醫院等醫療院所從事維修、定期檢查及招攬業務之行為
      。且原告己○○復違反系爭協議書所為不得於101年9月20
      日前，在台灣生產與永大明公司相同或類似高壓滅菌鍋之
      競業禁止約定，私自於台中縣潭子鄉○○路51巷16號建物
      樓上生產該項滅菌鍋產品。此由原告己○○於96年5月14
      日親手書寫台安醫院雙十分院安全閥性能測試結果報告表
      ，並原告己○○假其子即原告丁○○名義散發名片，於各
      醫院所使用之大型滅菌鍋上張貼維修聯絡電話，其行動電
      話均為原告己○○之行動電話號碼0000000000，可知原告
      己○○確有違反系爭協議書第肆條第1、2項之約定甚明。
      再者，原告己○○亦違反系爭協議書第肆條第6項之約定
      ：「退股之人在5年內不得煽動永大明公司現有員工離職
      ，更不得挖角。違約者，未領之股價不得請求給付」，而
      於永大明公司大門口攔阻欲前來上班之員工乙○○、丙○○，並要求伊等2人前往原告己○○處工作，故原告己○○自不得請求尚未到期之股款甚明。
（三）玆因原告己○○並未依系爭協議書約定之內容履行，被告
      業已於96年10月24日以豐原中山路郵局第595號存證信函
      主張同時履行抗辯權，暫未給付前開應分攤之債務金額及
      第三期股款，故被告庚○○並無遲延給付情事，原告己○○所為解除契約之意思表示不生效力。兩造間之系爭協議
      既仍然合法有效存在，則被告基於系爭協議而受領給付，
      有法律上之原因，並無不當得利，是原告依據民法第179
      條及第259條之規定所為本件之請求，實無理由。縱認原
      告己○○解除契約係屬合法，然契約解除後所生雙方互負
      回復原狀之義務，依民法第261條準用第264條規定，亦有
      同時履行抗辯之適用。原告己○○固空言主張以損害賠償
      債權抵銷回復原狀應返還之款項云云，然被告否認對原告
      有何損害賠償債務存在，原告既未舉證證明受有損害，則
      其仍負契約解除後之回復原狀義務。且被告庚○○已依系
      爭協議給付原告己○○二期股款720萬元，並已提供土地
      設定抵押權3,000萬元予原告己○○，另並交付5紙本票以
      為擔保，則在原告未履行回復原狀之對待給付前，被告自
      得拒絕給付，故原告所為本件之請求，並無理由。
（四）另原告丁○○所以將其名下150股永大明公司股份過戶登
      記予被告壬○○，係原告己○○依系爭協議書之約定，指
      示原告丁○○履行該協議約定之給付義務，性質上屬於指
      示給付。玆系爭協議既仍合法存在，則被告壬○○受讓該
      150股股份，自有法律上原因（即基於被告庚○○之指示
      而受給付）。且原告主張依民法第242條規定，代位被告
      庚○○終止其與被告壬○○間之贈與或借名登記之法律關
      係，如係原告丁○○行使代位權，因原告丁○○與被告庚○○間並未存在任何債權債務關係，自無保全債權之必要
      ，而無行使代位權之依據。倘係原告己○○行使代位權，
      則其代位終止被告庚○○與壬○○間之法律關係後，依法
      亦僅能聲明請求被告壬○○將150股股份返還予原告己○○，殊無請求將之返還予原告丁○○之餘地，故原告丁○○請求將該150股股份返還於己，於法無據。更何況被告
      庚○○實係基於贈與關係，因而指示原告己○○將該150
      股股份移轉予被告壬○○，則依民法第408條第1項規定，
      已不許撤銷該贈與行為，是無論原告依回復原狀請求權或
      不當得利返還請求權，均無由請求被告壬○○返還該等股
      份予原告丁○○。又原告既非被告永大明公司股東，則該
      公司自亦無辦理股東名簿變更登記之義務等語，資為抗辯
      。並聲明：駁回原告之訴。
三、兩造不爭執之事實：
（一）原告己○○與被告庚○○及訴外人戊○○三兄弟於95年9
      月20日簽訂系爭協議書。該協議書第貳條第1項約定：己○○名下為永大明公司負擔之銀行債務共12,501,643元，
      由原告己○○、被告庚○○及訴外人戊○○三兄弟依下列
      方式分攤：
 （1）訴外人戊○○給付原告己○○296萬元。
 （2）被告庚○○給付原告己○○556萬元
 （3）被告庚○○及訴外人戊○○應於96年8月31日前將前開各
      分攤款給付原告己○○。付清前，應就未付款按週年利率
      百分之2.4計付利息予原告己○○。
（二）系爭協議書第參條第1項及第3項約定，原告己○○與訴外
      人戊○○均同意將自己與其家屬持有之永大明公司股權全
      部，各以3,600萬元代價讓與被告庚○○，並約定被告庚○○應於協議書簽訂後5年內，於每年9月30日及3月31日
      給付原告己○○與訴外人戊○○各360萬元。
（三）原告己○○業將其名下永大明公司股份4,750股轉讓予被
      告庚○○，並將借名登記於其子即原告丁○○名下之永大
      明公司股份150股移轉予被告庚○○之子即被告壬○○。
（四）被告庚○○就96年8月31日應給付原告己○○之分攤債務
      額556萬元與利息，迄未支付。
（五）被告庚○○自96年9月30日起即未給付應付之第三期股款
      360萬元。
（六）原告己○○曾於96年10月31日以存證信函定期催告被告庚○○及訴外人戊○○履行付款義務，並同時為未遵期履行
      即以該函為解除契約之意思表示，被告庚○○與訴外人戊○○並已於96年11月1日收受該存證信函。
（七）被告曾於96年10月24日寄送豐原中山路郵局595號存證信
      函予原告。
四、查原告己○○與被告庚○○及訴外人戊○○三兄弟於95年9
    月20日簽訂系爭協議書，該協議書第貳條第1項約定己○○
    名下為永大明公司負擔之銀行債務共12,501,643元由三兄弟
    分攤，其中被告庚○○應分攤556萬元，並應於96年8月31日
    前將該分攤款給付原告己○○，未付清前，並應按週年利率
    百分之2.4計付利息予原告己○○。且另於第參條第1項及第
    3項約定，原告己○○同意將自己與其家屬所持有之永大明
    公司股權全部以3,600萬元之價格讓與被告庚○○，被告庚○○則應於系爭協議書簽訂後5年內，於每年9月30日及3月
    31日分別給付原告己○○360萬元。原告己○○已於96年1月
    份將其名下永大明公司股分4,750股移轉予被告庚○○，並
    將登記於其子即原告丁○○名義之永大明公司股份150股移
    轉予被告庚○○之子即被告壬○○。惟被告庚○○並未依約
    於96年8月31日給付上開分攤款556萬元及利息，且迄今僅給
    付二期股份價款合計720萬元，而自96年9月30日起即未按期
    給付分期價款360萬元等情，為兩造不爭執之事實，並有協
    議書、永大明公司變更登記表及其股東名簿，暨彰化商業銀
    行支票附卷可稽，固堪信為真實。
五、惟原告主張被告庚○○遲延給付前揭分攤款及股份分期價款
    ，業據原告己○○定期催告其履行，並因被告庚○○未於催
    告期限內履行債務，而經原告己○○依法解除契約，被告自
    應負回復原狀或返還不當得利義務，將前所受領之永大明公
    司股份返還原告等情。則為被告所否認，並以前揭情詞置辯
    。是本件兩造爭執之重點，顯在於：系爭協議是否已經原告
    己○○合法解除而失其效力，致被告庚○○及壬○○負有返
    還前所受領各該永大明公司股份予原告之義務？經查：
（一）按契約當事人之一方遲延給付者，他方當事人得定相當期
      限，催告其履行，如於期限內不履行時，得解除其契約，
      民法第254條定有明文。準此可知，契約當事人若未於訂
      立契約時為保留解除權之特約者，則於當事人一方欲行使
      此項法定解除權時，必他方當事人有給付遲延之情形，且
      其遲延給付，係因可歸責於己之事由所致，並經當事人一
      方定相當期限催告履行而不履行時，始得據以解除契約。
      倘他方當事人並無遲延給付情事，或已依法行使同時履行
      抗辯權，不生給付遲延責任者，縱契約當事人一方曾定相
      當期限催告他方履行，亦不生催告履行之效力，其解除權
      亦因而不發生。觀諸原告己○○、被告庚○○與訴外人戊○○三兄弟所訂立之系爭協議書，該協議書首即揭示其簽
      訂之目的係為協議分割祖產與其他共有財產事宜，並將所
      要處理之財產類別大致分為土地、債務及永大明公司之股
      權三類。其第壹條「土地部分」，於第1項約定：下列土
      地不論登記何人名下，均由三兄弟均分，並依本約完成分
      別共有登記，登記名義人由各該受讓人指定：1、大華段
      40、41地號土地；2、大榮段410地號土地；3、仁和段340
      -3、-4、-6、-7、-8、-9地號土地。第2項約定：己○○
      名下坐落台中市○○區○○段320-28地號土地（下稱仁和
      段320-28地號土地）一筆應過戶登記予庚○○。第3項約
      定：庚○○名下豐原市○路○段溝子漧小段10、10-3地號
      二筆土地持分產權，面積510坪，每坪作價2萬元，應移轉
      登記予戊○○。．．．．．．。第4項約定：其餘房地均
      歸登記名義人所有，相互不得再爭多嫌少。．．．．．
      ．」；而其第貳條「債務部分」，則於第1項約定：己○○名下為永大明公司負擔之銀行債務共12,501,643元，由
      原告己○○、被告庚○○及訴外人戊○○三兄弟依下列方
      式分攤：1、戊○○給付己○○296萬元；2、庚○○給付
      己○○556萬元；3、戊○○與庚○○應於96年8月31日前
      將前開各分攤款給付己○○完畢。付清前，應就未付款按
      年利率百分之2.4計付利息予己○○。．．．．．．。第2
      項並約定：庚○○同意自95年7月25日起，永大明公司對
      外之債務，均由該公司負責，與戊○○及己○○無關。又
      系爭協議書第參條「公司股權部分」，於第1項及第3項約
      定戊○○與己○○同意將自己及其家屬所持有之永大明公
      司股權全部，均各自作價3,600萬元讓與庚○○，庚○○
      並應於系爭協議書簽訂後5年內，於每月9月30日及3月31
      日分別給付戊○○與己○○各360萬元，且應提供不動產
      設定第一順位抵押權予己○○，第二順位抵押權予戊○○
      ，擔保各該應付價款之履行。另於第2項約定永大明公司
      與訴外人劉燈和共同生產銷售小型滅菌鍋之權益以250萬
      元代價轉讓予己○○，己○○則於系爭協議書簽訂後5年
      內，於每年9月30日及3月31日按期給付25萬元予永大明公
      司。復於第4項約定：戊○○與庚○○同意將其本人及家
      屬所持有長立儀器有限公司（下稱長立公司）之股權無條
      件移轉過戶予己○○或其指定人。再參諸原告己○○與被
      告庚○○及訴外人戊○○三兄弟於系爭協議書第肆條「特
      別約定」部分，復約定退股之己○○與戊○○於系爭協議
      書簽訂之日起6年內，不得有違反競業禁止之行為，另於5
      年內不得有挖角或煽動永大明公司現有員工離職等影響永
      大明公司穩定經營之行為，足見上開土地移轉、債務分擔
      、永大明公司及長立公司股權轉讓，暨支付受讓股份價款
      等義務之履行，業經原告己○○、被告庚○○與訴外人戊○○三方所合意成立系爭協議書內容之一部分，且彼此實
      質上牽連相關，若有一部分約定內容不履行，即難達其三
      兄弟締結系爭協議書之目的，故任一當事人若有違反各該
      約定內容，不為履行，即當然構成違約。
（二）查被告庚○○固未依系爭協議書之約定，於96年8月31日
      給付原告己○○應分攤之債務額556萬元及利息，且自96
      年9月30日起即未按期支付受讓永大明公司股權而應給付
      予原告己○○之分期價款360萬元，已如前述。然被告指
      稱被告庚○○與訴外人戊○○就大華段40、41地號土地及
      大榮段410地號土地移轉登記為三兄弟分別共有事宜，早
      於95年10月間即提出印鑑證明予甲○○代書，並用印於買
      賣移轉契約書及土地增值稅申報書上，然原告己○○遲不
      辦理用印過戶事宜，且未交付辦理土地移轉登記所需相關
      資料，未依系爭協議書第壹條之約定，配合將上開土地及
      仁和段340-3、-4、-6、-7、-8、-9地號土地移轉登記為
      三兄弟分別共有，亦未依約將仁和段320-28地號土地移轉
      登記予被告庚○○，並提出土地所有權買賣移轉契約書、
      土地增值稅申報書及印鑑證明為證。且證人即受原告己○○、被告庚○○與訴外人戊○○三兄弟委任辦理前開土地
      過戶事宜之甲○○代書亦結證稱：原告己○○原來並未拒
      絕提供辦理土地過戶之相關證件，但因後來戊○○查到己○○並未將登記在其名下之仁和段304、305（好像還有一
      筆304-1）地號土地拿出來辦理登記為三兄弟共有，且到
      了辦理贈與稅申報時，己○○因覺得庚○○與戊○○之金
      額補償有問題，所以即拒絕提供證件資料辦理土地過戶，
      後來全部土地都沒有辦理過戶等情在卷；復參以原告己○○嗣亦自承：縱系爭協議書第壹條所載土地未完成過戶，
      係因原告不再提供證件所致，然其原由係因戊○○與庚○○二人違反系爭協議書第壹條第4項所為「其餘房地均歸
      登記名義人所有，相互不得再爭多嫌少」之約定，要求變
      更原協議之分配條件，而雙方遲未達成協議所致，此事由
      自不能完全歸責於原告等情明確（詳原告97年5月6日準備
      書續一狀第3頁及原告97年11月6日辯論意旨三狀第5、6
      頁）。依此以觀，足認原告並未依系爭協議書第壹條第1
      項及第2項之約定，履行各該約定所載土地過戶移轉登記
      義務。縱如原告所稱，原告己○○所以遲未履行此等債務
      ，係因被告庚○○、訴外人戊○○與原告己○○對系爭協
      議書第壹條第4項約定：「其餘房地均歸登記名義人所有
      ，相互不得再爭多嫌少」之真意，彼此間之認知及解讀有
      所歧異。原告主張該項約定係指永大明公司出資所購「公
      有」之「其餘房地」均歸登記名義人所有，以防日後不必
      要之爭議。至於原告己○○、被告庚○○與訴外人戊○○
      兄弟三人各以自己資金購買之房地並無提供分產之可言。
      然被告則稱該項約定所謂之「其餘房地」，係指三兄弟各
      以自己資金購買之土地，而非指永大明公司出資購買之土
      地。是則，原告己○○等兄弟三人嗣後即引發被告庚○○
      與訴外人戊○○質疑原告己○○於系爭協議書有漏列隱瞞
      未將由永大明公司出資購買而登記於其名義之不動產提供
      予兄弟三人分配，而要求變更系爭協議原來之分配條件情
      事。且因原告己○○、被告庚○○及訴外戊○○三方遲未
      達成協議，致原告己○○未能依系爭協議書之約定完成前
      述土地過戶移轉登記事宜等情狀，並非虛妄，亦僅係原告
      己○○遲未履行移轉系爭協議書第壹條所載各該土地所有
      權之債務，是否係因可歸責於原告己○○之事由所致。縱
      使確如原告所主張，並非可歸責於原告己○○，亦僅係原
      告己○○不負給付遲延責任之問題而已，在原告己○○、
      被告庚○○與訴外人戊○○三人未合意變更系爭協議書所
      為原來約定應給付之義務前，原告己○○基於系爭協議書
      所負之此項債務仍然存在，並不能因而免除其給付義務。
      除非被告庚○○與訴外人戊○○就系爭協議書所載債務有
      負先為給付之義務，否則被告庚○○於原告己○○催告其
      履行債務時，仍得行使同時履行抗辯權，而阻卻其遲延責
      任之發生。此因雙務契約當事人之請求權係互相獨立，僅
      其實現因他方當事人行使抗辯權而互相發生牽連而已。雙
      方當事人均享有同時履行抗辯權，縱一方當事人未依債務
      本旨提出自己之給付，亦僅就自己所負債務，應否負給付
      遲延責任之問題，其仍得催告他方履行所應負之債務。玆
      被告庚○○固遲未依約於96年8月31日給付所分擔之債務
      額556萬元本息，且自96年9月30日起即未按期支付分期價
      款360萬元予原告己○○，並經原告己○○於96年10月31
      日以存證信函定期催告被告庚○○履行付款義務，並同時
      為未遵期履行即以該函為解除契約之意思表示，且被告庚○○亦已於96年11月1日收受該存證信函。然被告既早於
      96年10月24日即曾寄送豐原中山路郵局595號存證信函予
      原告己○○，為兩造所是認，且於該存證信函中表明被告
      庚○○就應於96年9月30日給付之分期價款早於96年9月29
      日即已備妥彰化商業銀行支票（即俗稱之台支），然因原
      告己○○有違約情事，故暫予保留未給付，俟被告庚○○
      誠信履行系爭協議書之相關約定，被告庚○○將如期付款
      等情，並附具該彰化商業銀行支票為憑。依此情形而論，
      足認被告庚○○已為同時履行抗辯權之行使，原告己○○
      如不能證明自己已提出給付，則被告庚○○援引該項同時
      履行抗辯權，拒絕履行，自不能令負違約責任。從而，原
      告己○○所為前揭請求給付之催告，自不發生催告履行之
      效力，故自亦無發生民法第254條所定契約解除權之餘地
      。故原告主張兩造間所成立之系爭協議已經原告己○○合
      法解除而失其效力，被告應負契約解除後回復原狀或不當
      得利返還義務，將前所受領之永大明公司股份返還原告，
      自無足取。
（三）至被告固另指摘原告己○○尚有其他違反系爭協議書第肆
      條所為競業禁止及挖角、煽動永大明公司員工離職等約定
      情事，而原告亦指摘被告有製造銷售小型滅菌鍋等其他違
      約情狀。然即使兩造所互指之各該違約情節均為實情，在
      系爭協議之契約當事人任何一方據以合法解除契約前，被
      告前基於系爭協議所受領原告給付之永大明公司股份，自
      仍存有其法律上原因，而不負返還之義務。故原告己○○
      或被告庚○○是否有各該違約情事，自無另為論究之必要
      ，附此敘明。
六、綜上所述，原告主張被告庚○○未依系爭協議書之約定，按
    期給付債務分攤款556萬元本息，且自96年9月30日起即未按
    期給付分期價款360萬元，其已以存證信函定期催告履行，
    並同時兼為附停止條件之解除契約意思表示，系爭協議已經
    其合法解除而失其效力，被告應負回復原狀或不當得利義務
    等情，既不可採，被告所辯，尚屬可信。是原告依據民法第
    259條、第242條及第179條規定，請求被告庚○○及壬○○
    返還前所受領之永大明公司各該股份；並另基於公司法第16
    5條規定，請求被告永大明公司於被告庚○○與壬○○返還
    股份後，辦理股東名簿變更登記，於法自屬無據。從而，原
    告訴請（1）被告庚○○應將其所有永大明公司股份4,750
    股返還原告己○○；（2）被告壬○○應將其所有永大明公
    司股份150股返還被告庚○○，被告庚○○再將之返還原告
    丁○○；（3）被告永大明公司應於被告庚○○與壬○○返
    還各該股份予原告己○○、鄧進明後，辦理股東名簿變更登
    記，為無理由，應予駁回。
七、本件事證已臻明確，兩造其餘主張及舉證，與本件判決結果
    尚不生影響，爰不逐一贅敘，併此敘明。
八、訴訟費用負擔之依據：民事訴訟法第78條。
中    華    民    國    97    年     5    月    27    日
                  民事第二庭    法  官  吳美蒼
正本係照原本作成。
如對本判決上訴，須於判決送達後20日內向本院提出上訴狀。
中    華    民    國    97    年     5    月    27    日
                                書記官  黃于容


司法院資訊處製作；財團法人民間司法改革基金會備份。
